【裁判字號】    92,訴,99
【裁判日期】    920530
【裁判案由】    違反毒品危害防制條例
【裁判全文】
臺灣雲林地方法院刑事判決                           九十二年度訴字第九九號
    公 訴 人  臺灣雲林地方法院檢察署檢察官
    被    告  甲○○
右列被告因違反毒品危害防制條例案件，經檢察官提起公訴（九十一年度毒偵字第一
一一七號），本院判決如左：
    主  文
甲○○連續施用第一級毒品，累犯，處有期徒刑捌月，扣案之注射針筒壹支、生理食
鹽水空罐壹瓶均沒收之。
    事  實
一、甲○○前因施用第二級毒品安非他命案件，經觀察、勒戒後，認無繼續施用毒品
    之傾向，由臺灣雲林地方法院檢察署檢察官於民國（下同）八十七年八月十九日
    以八十七年度偵字第三三八七號不起訴處分確定；又因施用第一級毒品海洛因案
    件，經觀察、勒戒後，認有繼續施用毒品之傾向，由臺灣南投地方法院檢察署檢
    察官聲請強制戒治並提起公訴，經臺灣南投地方法院於八十九年五月二十五日以
    八十九年度訴字第一六三號判處有期徒刑七月確定，嗣因縮短刑期而於九十年十
    一月二十六日執行完畢（起訴書誤載為九十年十一月二十九日執行完畢）。強制
    戒治部分，甲○○於八十九年四月五日入臺灣臺中戒治所執行，因戒治成效評定
    為合格，經裁定停止戒治，所餘戒治期間，付保護管束，於八十九年八月八日出
    戒治所，而於九十年三月二十三日保護管束期滿。詎其不知悔改，自九十一年十
    月二十九日起至同年月三十一日止，復基於施用毒品之概括犯意，在雲林縣斗六
    市鎮○路二七八巷十一號住處及雲林縣斗南鎮○○里○○路空地等處，以海洛因
    摻水置入針筒內，注射手臂方式，連續施用第一級毒品海洛因三次。為警於九十
    一年十月三十一日十八時三十分許，在前述斗南鎮○○里○○路空地查獲，並扣
    得其所有供施用毒品之注射針筒一支及生理食鹽水空罐一瓶。
二、案經雲林縣警察局斗南分局報請臺灣雲林地方法院檢察署檢察官偵查起訴。
    理  由
一、經查：（一）被告甲○○前因施用第二級毒品安非他命案件，經觀察、勒戒後，
    認無繼續施用毒品之傾向，由臺灣雲林地方法院檢察署檢察官於八十七年八月十
    九日以八十七年度偵字第三三八七號不起訴處分確定；又因施用第一級毒品海洛
    因案件，經觀察、勒戒後，認有繼續施用毒品之傾向，由臺灣南投地方法院檢察
    署檢察官聲請強制戒治並提起公訴，經臺灣南投地方法院於八十九年五月二十五
    日以八十九年度訴字第一六三號判處有期徒刑七月確定，嗣因縮短刑期而於九十
    年十一月二十六日執行完畢。強制戒治部分，甲○○於八十九年四月五日入臺灣
    臺中戒治所執行，因戒治成效評定為合格，經裁定停止戒治，所餘戒治期間，付
    保護管束，於八十九年八月八日出戒治所，而於九十年三月二十三日保護管束期
    滿之事實，業經本院調閱被告前科紀錄查閱無訛，且為被告於本院審理中所自承
    ，信屬真實。（二）右揭施用海洛因之事實，業據被告於偵查中及本院審理時坦
    承不諱，且被告於雲林縣警察局斗南分局所採之尿液，經檢驗結果呈嗎啡陽性反
    應，此有雲林縣衛生局0000000號煙毒尿液檢驗成績書在卷可稽，並有注
    射針筒一支及生理食鹽水空罐一瓶扣案可佐，自堪以認定。
二、（一）按海洛因為毒品危害防制條例第二條第二項第一款所規定之第一級毒品；
    核被告施用海洛因之行為，係犯毒品危害防制條例第十條第一項之施用第一級毒
    品罪。至於被告為施用而持有第一級毒品，其持有之低度行為，已為施用之高度
    行為所吸收，不另論罪。（二）其先後數施用第一級毒品行為，時間緊接，犯罪
    構成要件相同，顯係基於概括之犯意為之，為連續犯，應依刑法第五十六條之規
    定論以一罪，並加重其刑。（三）被告前因施用第一級毒品海洛因案件，經臺灣
    南投地方法院於八十九年五月二十五日以八十九年度訴字第一六三號判處有期徒
    刑七月確定，嗣因縮短刑期而於九十年十一月二十六日執行完畢，有臺灣高等法
    院被告全國前案紀錄表在卷可憑，五年內再犯有期徒刑以上之本案之罪，為累犯
    ，應遞加重其刑。（四）爰審酌被告坦承犯行，犯後態度尚佳，之前觀察、勒戒
    、強制戒治成效不佳等一切情狀，量處如主文所示之刑。（五）扣案之注射針筒
    一支、生理食鹽水空罐一瓶，非屬違禁品，又雖可供注射毒品及稀釋毒品之用，
    然依一般社會經驗，並非專供注射毒品或稀釋毒品所用，尚可作為注射其他藥品
    或其他目的之用，而上開針筒及生理食鹽水空罐為被告所有且已使用，業經被告
    供承在卷（見九十二年五月二十二日審判筆錄）即係直接用以實施犯罪之物，應
    依刑法第三十八條第一項第二款所稱供犯罪所用之物予以沒收。
據上論斷，應依刑事訴訟法第二百九十九條第一項前段，毒品危害防制條例第十條第
一項，刑法第十一條前段、第五十六條、第四十七條、第三十八條第一項第二款，判
決如主文。
本案經檢察官乙○○偵查起訴，檢察官丙○○到庭執行職務。
中      華      民      國      九十二      年      五    月    三十    日
                                        臺灣雲林地方法院刑事第二庭
                                            法  官  陳  婉  玉
右正本證明與原本無異。
如不服本判決，應於判決送達後十日內向本院提出上訴狀( 應附繕本 )。
                                            書記官  徐  基  典
中      華      民      國      九十二      年      五    月    三十    日
毒品危害防制條例第十條
施用第一級毒品者，處六月以上五年以下有期徒刑。
施用第二級毒品者，處三年以下有期徒刑。


司法院資訊處製作；財團法人民間司法改革基金會備份。
